<style>
.markdown-section table {
    justify-items: center;
}

img{
    max-height: 300px;
    justify-items: center;
}

.markdown-section h4{
    margin-bottom: 0;
}

.markdown-section p{
    margin-top: 0;
}

.markdown-section .collumns-glossary{
    columns: 2;
    column-gap: 64px;
}

.video-caption {
    text-align: center;
    margin-top: 4px;
}

</style>

# **Ata da Reunião do dia 01/09**

## **1. Data, Horário, Duração e Local**

| **Data** | **Horário de Início** | **Duração** | **Local** |
| :---: | :---: | :---: | :---: |
| 01/09/2025 | 10:20 | 1 hora e 20 minutos | Sala de Aula de ArqDS |

-----

## **2. Participantes**

| **Matrícula** | **Aluno**      |
| ---------- | ----------------- |
| 23/1026302 | Caio Lucas        |
| 21/1061583 | Daniel Rodrigues  |
| 23/1011220 | Davi Camilo       |
| 23/1011328 | Felipe Campelo    |
| 21/1061897 | Igor Justino      |
| 23/1026750 | Ludmila Aysha     |

-----

## **3. Pontos de Discussão Importantes**
Durante a reunião, a equipe iniciou com o alinhamento das atividades em andamento da sprint. Os resultados foram:

### **3.1. Atividades Finalizadas**:

| Código   | Título                           | Issue        |
| -------- | -------------------------------- | ------------ |
| Sp01At01 | [DOC] Fazer ata da Reunião 1     | [Issue #5](https://github.com/UnBArqDsw2025-2-Turma02/2025.2_T02_G6_AquiTemFCTE_Entrega_01/issues/5) |
| Sp01At02 | [DOC] Desenvolver informações básicas do Repositório e Documentação | [Issue #3](https://github.com/UnBArqDsw2025-2-Turma02/2025.2_T02_G6_AquiTemFCTE_Entrega_01/issues/3) |
| Sp01At03 | [DOC] Desenvolver tópico de Disponibilidade do Time | [Issue #1](https://github.com/UnBArqDsw2025-2-Turma02/2025.2_T02_G6_AquiTemFCTE_Entrega_01/issues/1) |

### **3.2. Atividades em Pendência:**

| Código   | Título                                 | Issue        |
| -------- | -------------------------------------- | ------------ |
| Sp01At04 | [DOC] Desenvolver artefato generalista | [Issue #4](https://github.com/UnBArqDsw2025-2-Turma02/2025.2_T02_G6_AquiTemFCTE_Entrega_01/issues/4) |
| Sp01At05 | [DOC] Desenvolver tópico de Conhecimento do Time | [Issue #2](https://github.com/UnBArqDsw2025-2-Turma02/2025.2_T02_G6_AquiTemFCTE_Entrega_01/issues/2) |

### **3.3. Atividades Novas:**

| Código   | Título                                 | Issue        |
| -------- | -------------------------------------- | ------------ |
| Sp01At06 | [DOC] Fazer ata reunião 2              | [Issue #11](https://github.com/UnBArqDsw2025-2-Turma02/2025.2_T02_G6_AquiTemFCTE_Entrega_01/issues/11) |
| Sp01At07 | [DOC] Produzir notações BPMN           | [Issue #7](https://github.com/UnBArqDsw2025-2-Turma02/2025.2_T02_G6_AquiTemFCTE_Entrega_01/issues/7) |
| Sp01At08 | [DOC] Produzir e Documentar o Protótipo | [Issue #6](https://github.com/UnBArqDsw2025-2-Turma02/2025.2_T02_G6_AquiTemFCTE_Entrega_01/issues/6) |

Após este alinhamento, a equipe iniciou a fase de **Decide** do Design Sprint. No momento a equipe teve tempo para observar todos os artefatos generalistas, produzido pela equipe em subgrupos. Após isso, a equipe iniciou um processo de votação para eleger o artefato principal do projeto **AquiTemFCTE**.

Após votações, a equipe selecionou o diagrama de ishikawa em sua versão resumida para representar o que é o projeto. O Artefato pode ser visualizado no tópico [1.1.3.Decide](/Base/1.1.3.Decide.md) do Design Sprint.

## **4. Histórico de Versões**

| Versão | Data | Descrição | Autor(es) | Revisor(es) | Detalhes da Revisão |
| -- | -- | -- | -- | -- | -- |
| 1.0 | 01/09/2025 | Criando Ata da Reunião | [Daniel Rodrigues](https://github.com/DanielRogs) | [Davi Camilo](https://github.com/Davicamilo23) | 01/09/2025 |
| 1.1 | 04/09/2025 | Pequenas correções na ata | [Davi Camilo](https://github.com/Davicamilo23) | [Daniel Rodrigues](https://github.com/DanielRogs) | 04/09/2025 |
