<style>
.markdown-section table {
    justify-items: left;
}

img{
    max-height: 300px;
    justify-items: center;
}

.markdown-section h4{
    margin-bottom: 0;
}

.markdown-section p{
    margin-top: 0;
}

.markdown-section .collumns-glossary{
    columns: 2;
    column-gap: 64px;
}

.video-caption {
    text-align: center;
    margin-top: 4px;
}
</style>

# **Ata da Reunião do dia 03/09**

## **1. Data, Horário, Duração e Local**

| **Data** | **Horário de Início** | **Duração** | **Local** |
| :---: | :---: | :---: | :---: |
| 03/09/2025 | 21:00 | 1 hora e 15 minutos | Discord |

-----

## **2. Participantes**

| **Matrícula** | **Aluno**      |
| ---------- | ----------------- |
| 20/2017521 | Algusto Rodrigues |
| 23/1026302 | Caio Lucas        |
| 21/1061583 | Daniel Rodrigues  |
| 23/1011220 | Davi Camilo       |
| 21/1030729 | Eric Rabelo       |
| 23/1011328 | Felipe Campelo    |
| 21/1061897 | Igor Justino      |
| 23/1011515 | Isaque Camargos   |
| 22/2015159 | Lucas Guimarães   |
| 23/1026750 | Ludmila Aysha     |

-----

## **3. Pontos de Discussão Importantes**

A reunião iniciou com uma conversa sobre as issues que ainda estavam abertas no projeto.  
- A issue de **Ata 2** e **BPMN** ainda não foram iniciadas, mas serão iniciadas após a reunião.  
- A issue da **produção e documentação do protótipo** está em andamento e próxima de ser finalizada.  
- A issue de **artefatos generalistas** está praticamente concluída, restando apenas ajustes no léxico.

Posteriormente, realizamos uma **atividade de pontuação para o protótipo de alta fidelidade**.  
Os responsáveis pelo protótipo elaboraram **09 perguntas** e os demais membros validaram se o protótipo contemplava cada uma delas. Após a votação, houve concordância nas respostas e a equipe definiu uma decisão conjunta.

Por fim, debatemos os **“hot takes”**, onde foram acordados **4 pontos principais** que orientarão o futuro do projeto.

-----

## **4. O Que Foi Definido?**

| **Tópico** | **Conteúdo e Definições** |
| :--- | :--- |
| **ISSUES** | • **Ata 2 e BPMN:** Serão iniciadas após a reunião.<br>• **Protótipo:** Produção e documentação em andamento e próximas de finalização.<br>• **Artefatos Generalistas:** Praticamente finalizados, com ajustes no léxico. |
| **PONTUAÇÃO DO PROTÓTIPO** | • Foram elaboradas **09 perguntas** pelos responsáveis pelo protótipo.<br>• A equipe validou se o protótipo contemplava cada questão.<br>• Houve consenso nas respostas, reforçando a aprovação do grupo. |
| **HOT TAKES** | • Foram definidos **4 pontos centrais** para orientar os próximos passos do projeto.<br>• Estes pontos servirão como base para a tomada de decisões estratégicas da equipe. |

-----

## **5. Resultados da Atividade de Votação**

### **Hot Takes (Reflexões dos Integrantes)**

| **Questão** | **Resultado da Votação** |
| ----------- | ------------------------ |
| Podemos encontrar a adequação do produto/mercado e **atingir nossa meta** com essa abordagem? | Aprovado |
| O que você aprendeu em uma frase? | Discursiva |
| Deveríamos abandonar o modo Design Sprint e nos **dedicar totalmente a esse conceito**? | Aprovado |
| O que devemos fazer na próxima semana para manter o ritmo? | Discursiva |

---

### **Perguntas de Avaliação do Protótipo de Alta Fidelidade**

| **Pergunta** | **Resultado da Votação** |
| ------------ | ------------------------ |
| 1. A navegação é **clara e intuitiva**? | Aprovado |
| 2. Ficou claro que a plataforma é feito **somente para a FCTE**? | Aprovado |
| 3. A proposta de **Trocas/Vendas** está evidente? | Aprovado |
| 4. Pelo teste realizado, o site te passou **seguraça**? | Aprovado |
| 5. A interface está **apropriada** para um site da UnB de Vendas/Trocas? | Aprovado |
| 6. A interface parece **acessível**? | Aprovado |
| 7. Está **claro** o processo de compra E troca de um Item? | Aprovado |
| 8. As funcionalidades são encontradas com **facilidade**? | Aprovado |
| 9. O **contraste** entre o texto e o fundo é suficiente pra garantir a **leitura sem esforço**? | Aprovado |


## **6. Gravação da Reunião**

<iframe width="560" height="315" src="https://www.youtube.com/embed/vUFPqn5S3G8?si=W6tr9dlLJKK4vUS-" title="YouTube video player" frameborder="0" allow="accelerometer; autoplay; clipboard-write; encrypted-media; gyroscope; picture-in-picture; web-share" referrerpolicy="strict-origin-when-cross-origin" allowfullscreen></iframe>
<p class="video-caption">Gravação da Reunião</p>



-----

## **7. Histórico de Versões**

| Versão | Data | Descrição | Autor(es) | Revisor(es) | Detalhes da Revisão |
| -- | -- | -- | -- | -- | -- |
| 1.0 | 04/09/2025 | Criando Ata da Reunião | [Algusto Rodrigues](https://github.com/Algusto-RC) | [Eric Rabelo](https://github.com/rabelzx)  | 04/09/2025 |
| 1.1 | 04/09/2025 | Adicionando Gravação da Reunião | [Eric Rabelo](https://github.com/rabelzx) | [Algusto Rodrigues](https://github.com/Algusto-RC) | 04/09/2025 |
